臺灣高等法院刑事判決　　　　　　　　94年度上訴字第1182號
上　訴　人
即　被　告　乙○○
指定辯護人　本院公設辯護人　甲○○
上列上訴人因違反槍砲彈藥刀械管制條例案件，不服臺灣桃園地
方法院93年度訴字第1268號，中華民國94年1月31日第一審判決
（起訴案號：臺灣桃園地方法院檢察署93年度偵字第2705號），
提起上訴，本院判決如下：
    主  文
原判決關於製造槍枝未遂及定執行刑部分均撤銷。
乙○○共同未經許可，製造其他可發射子彈具殺傷力之槍枝，未
遂，處有徒刑貳年，併科罰金新臺幣伍萬元，罰金如易服勞役，
以新臺幣玖佰元即銀元佰元折算壹日；扣案如附表1所示之物
均沒收。
    事  實
一、乙○○於92年9月間，因在桃園縣中壢市某舞廳內與不詳年
    籍綽號「阿Ｂ」成年男性舞客發生衝突，惟恐遭其報復，遂
    在中壢地區購得不具殺傷力仿GLOCK 17型半自動手槍製造之
    玩具手槍1枝（槍枝管制編號：0000000000），並為增加該
    槍枝威力防身，未經許可，以製造其他可發射子彈具殺傷力
    之槍枝犯意，另行委請與之有犯意聯絡不詳年籍綽號「茂哥
    」成年男子，在臺灣地區以車通槍管阻鐵方式製造成槍砲主
    要組成零件之土造金屬槍管1枝（長約113.8mm、外徑約14.6
    mm）後，在桃園縣中壢市○○○街22巷13號2樓租住處交予
    乙○○，未經許可而持有前開改造槍管。隨後乙○○即欲以
    附表1編號7至10所示工具，換裝上揭土造金屬槍管方式，著
    手將上開仿GLOCK 17型玩具手槍製造為其他可發射子彈具有
    殺傷力之手槍；同時以上揭工具製造附表1編號3至6所示子
    彈，欲供上揭改造槍枝使用。嗣尚未及製成具有殺傷力之其
    他可發射子彈手槍及子彈，即因自覺製造未成遂放棄繼續製
    造及組裝。經警於92年10月28日在上址查獲，並扣得附表1
    所示乙○○所有不具殺傷力仿GLOCK 17型玩具手槍1枝、土
    造金屬槍管1枝、改造子彈5顆、供改造所用工具及供改造子
    彈彈頭所用粗銅條1枝。
二、案經內政部警政署航空警察局移送臺灣桃園地方法院檢察署
    檢察官偵查起訴。
    理  由
一、訊據上訴人即被告乙○○固坦認持有制式子彈1顆，及遭警
    查獲如附表1及附表2所示之物，惟矢口否認有何改造手槍、
    子彈犯行，辯稱：扣案附表1編號1、2之玩具手槍及槍管，
    係向中壢市○○路434號「槍械城玩具槍店」（登記名稱：
    錞億玩具槍買賣商行）所購得，供觀賞娛樂用的；工具則是
    供磨石頭，其未改造玩具手槍、子彈云云。辯護人則以：被
    告似有將車通之金屬槍管裝上玩具槍座，而成為具有殺槍力
    槍支之意思；然而若被告真有此心態，應有充裕之時間，組
    裝槍管在玩具手槍之上，由此亦足以證明是被告不願如此之
    為，果如此則被告縱有改造玩具手槍之意圖，因其一直未有
    真正組裝之動作，則其不無成立中止犯之可能，原判決對此
    未有隻字片語提及，應非允善！如前所述被告一直未將扣案
    之金屬槍管，組裝上玩具手槍之槍身，其主要之原因是不想
    如此之為，就此主觀之意向本來不易加以證明，唯被告在檢
    察官詢問時，曾主動提及：「是否改造槍枝？答我曾改過，
    但是不成功就放棄了」（以上見原審判決第3頁，倒數第3行
    」。考原判決既將此段回話加以引錄，顯見此一供述確實可
    採，既是可以採信，被告所為自屬中止犯，當減輕其刑至三
    分之二等語為被告辯護。
二、經查內政部警政署航空警察局員警於92年10月28日，持原審
    核發搜索票，在桃園縣中壢市○○○街22巷13號2樓被告租
    住處執行搜索，查獲附表1所示乙○○所有不具殺傷力仿
    GLOCK 17型玩具手槍1枝、土造金屬槍管1枝、改造子彈5顆
    、供改造所用工具及供改造子彈彈頭所用粗銅條1枝等情，
    迭據被告於警詢及偵審中供認不諱。核與證人即前往搜索航
    警局偵查員周弘毅、鄭建資於原審審理行交互詰問時證述情
    節相符（見原審卷第95、199頁）。並有搜索扣押筆錄及扣
    押物品目錄表在卷足按（見偵卷第58至60頁）。而上揭手槍
    1枝（槍枝管制編號0000000000）經鑑定結果，認該手槍係
    仿GLOCK 17型半自動手槍製造之玩具手槍，惟送鑑槍枝欠缺
    槍管，無法供發射子彈使用，依現狀認不具殺傷力；另扣案
    槍管1枝經送鑑定結果，係長約11 3.8mm、外徑約14.6mm之
    土造金屬槍管，認係內政部86年11月24日台（86）內警字第
    8670683號公告槍砲彈藥主要組成零件。有內政部警政署刑
    事警察局92年12月25日刑鑑字第0920210510號槍彈鑑驗通知
    書、內政部93年11月4日內授警字第0930077157號函在卷可
    參。是上揭手槍因欠缺槍管，依現狀，核屬不具有殺傷力之
    槍枝無誤，而該土造槍管則為公告槍砲彈藥主要組成零件無
    訛。
三、次查被告確有著手改造上揭手槍、子彈等情，業據被告於警
    詢時供稱：我是於92年9月中旬開始使用銅條製作彈頭等語
    （見偵卷第5頁），於偵查中供稱：因為（於92年9月間）在
    中壢之舞廳與人發生糾紛，對方帶20幾人到我家找我，我是
    有對外放風聲稱：我有槍，不要來找我麻煩，我就拿玩具槍
    子彈用玩具空包彈去磨再裝起來，子彈放在磨石機（砂輪機
    ）上面磨，想要改造子彈沒成功就放棄了（見偵卷第73頁）
    。嗣經檢察官再向被告確認是否有改造槍枝、子彈，被告供
    稱：「（是否改造槍枝及子彈？）我曾改過，但是不功就放
    棄了，是在被查獲前1、2個月改的。」、「（是否用扣案的
    工具改的？）是。」等語（見偵卷第74頁）。查本件被告於
    92 年10月28日經警持搜索票在其上址租住查獲，已如前述
    ，勾稽被告供稱本件改造槍、彈時間係在被查獲前1、2個月
    若符合節。復參以，被告確於92年9月間在中壢地區之舞廳
    與不詳年籍綽號「阿Ｂ」成年男子起衝突，嗣因該男子帶人
    向被告尋釁，被告向該舞廳ＤＪ謝少文表示，伊擁有槍枝，
    要謝少文轉告綽號「阿Ｂ」成年男子不要再找麻煩等情，亦
    據證人謝少文於原審審理時證述明確在卷（見原審卷第202
    頁）。另被告與證人謝少文電話中談論可以改造槍管之事，
    亦有被告所使用號碼0000000000號行動電話監聽譯文及臺灣
    桃園地方法院檢察署92年9月16日92年桃檢清金聲監字第000
    194 號通訊監察書在卷可憑，並據證人謝少文於原審審理時
    證述在卷（見偵卷第47頁、原審卷第61、152頁）。而被告
    於取得附表1編號1玩具手槍後，旋委託不詳年籍綽號「茂哥
    」之成年男子在臺灣地區，以車通槍管阻鐵方式製造成槍砲
    主要組成零件枝土造金屬槍管1枝（長約113.8mm、外徑約
    14.6mm ）後，再於被告上址租住處交給被告，供其著手換
    裝於該玩具手槍上等情，亦有被告於92年10月09日13時10分
    及同年10 月11日16時56分與綽號「茂哥」者之通聯譯文：
    (1)9 2年10 月09日13時10分通聯譯文：A（被告）：「茂兄
    ！」。B（綽號「茂哥」者，0000000000）：「小周（乙○
    ○）！」。A ：「好了嗎？」。B：「（槍管）車好了，但
    是洗的部分還沒洗好，洗『一ㄎㄧㄚ`一ㄎㄧㄚ`」「那個『
    車是都車好了』，我今天看能不能處理好。」。A：「好，
    我晚一點再過去。」。B：「再打電話給我。」。A：「好。
    」。(2)同年10月11日16時56分A：「茂哥你好！」。B：「
    周哥！」。A ：「你在那裡？」。‧‧‧‧‧B：「那個東
    西可以嗎？」
    。A：「可以，我那支『管』（槍管）、那支『吸管』（槍
    管）、六角仔怎麼打不開，是什麼東西？」。B：「什麼六
    角打不開？」。A：「那個是不是吸管有用東西塞住？」，
    附卷足佐（見偵卷第49頁）。顯見被告與綽號「茂哥」者有
    犯意聯絡及行為分擔，皆為共同正犯。
四、另扣案土造金屬槍管上，與GLOCK 17型玩具手槍滑套有相同
    FA-569註記乙節，亦據原審當庭勘驗屬實在卷，並著有勘驗
    筆錄存卷足徵（見原審卷第145頁）。而扣案附表1所示手槍
    、槍管、子彈確係改造等情，亦據鑑定人李協昌於原審審理
    時結證稱：一般市售的玩具金屬彈殼是不會有加裝彈頭的結
    構，扣案附表1所示子彈就是一般的玩具金屬彈殼加裝，所
    以這些子彈的彈頭是事後加裝上去的；扣案土造金屬槍管，
    它與市售的玩具手槍金屬槍管是不同的，因為市售此類型的
    玩具金屬槍管都內具阻鐵，但本案這支槍管不具阻鐵，且槍
    管左下角底部有明顯的車造痕跡。且該土造金屬槍管可組裝
    在扣案GLOCK 17型玩具手槍（經當場組裝，扣案的土造金屬
    槍管可以組裝於GLOCK 17型手槍上使用，並可以扣動扳機擊
    發，另外兩支則無法組裝）；而土造金屬槍管組裝於GLOCK
    17型的手槍則為完整的手槍等語（見原審卷第134、135、14
    0頁）。此外並有被告所有附表1編號7至10所示，供組裝、
    製造槍枝、槍管、子彈之工具扣案足憑。則被告確有上揭犯
    行，可堪認定。
五、被告雖於原審審理改稱：其未改造手槍、子彈，該扣案槍枝
    係向中壢市「槍械城玩具槍店」購得云云。惟查：被告於92
    年9月間在中壢地區舞廳，與綽號「阿Ｂ」成年男子起衝突
    ，為免該男子找其麻煩，乃欲向其展示威力，始取得扣案如
    附表1編號1所示槍枝等情，業據被告於原審審理時供承在卷
    （見原審第202頁）。而被告向中壢市「槍械城玩具槍店」
    ，購買GLOCK 17型玩具手槍，係在92年10月5日，亦據被告
    於原審審理時供稱：我是92年10月5日買GLOCK 17型玩具手
    槍應該有登記等語（見原審卷第196頁），足見縱如被告所
    稱，其曾向「槍械城玩具槍店」購得GLOCK 17型玩具手槍亦
    非扣案附表1所示玩具手槍。再者，扣案如附表1編號1、2所
    示玩具手槍及槍管，並非「槍械城玩具槍店」批售華山玩具
    公司，所售予被告一節，亦據證人即「槍械城玩具槍店」負
    責人陳德和於原審審理時結證稱：我店裡賣的玩具槍都是直
    接從華山玩具公司、ＫＪ公司買來的槍，就原封不動的再賣
    出，不可能賣單支槍管；雖然華山玩具公司也有出產單支槍
    管在販賣，但是那是內具阻鐵的，材質是鋁製，不能改造，
    不是鋼的，無法車通，如果要強行車通，槍管就會壞掉。且
    扣案的手槍滑套表面有生銹的痕跡，但是華山玩具公司出產
    的滑套是鋁製的，不可能生銹；滑套不是華山公司出產，因
    為有磁力（經原審提供磁鐵當庭勘驗證明滑套是鐵製），彈
    匣的部分也不是華山玩具公司出產，因為華山出產的是鋁製
    的，扣案的彈匣是塑膠包鐵。而且我也沒有賣過類似FA-569
    型號的玩具手槍等語等語（見原審卷第192、193、194頁）
    。證人陳德和與被告夙無仇隙，當無構詞誣陷被告之必要，
    故其證詞應堪採信。顯見被告所辯，顯係情虛杜撰避就之詞
    ，委無足採。
六、另被告雖於原審聲請傳喚證人高國欽及桃園縣政府警察局中
    壢分局興國派出所警員，證明扣案附表1編號1、2玩具槍擊
    槍管係向中壢市「槍械城玩具槍店」所購買一節，惟上揭扣
    案玩具手槍、槍管，並非被告向該店所購得，該事實已臻明
    確，業如前述，且證人高國欽亦經原審傳拘無著，而被告亦
    無法提供興國派出所警員姓名或足資辨認之員警特徵以供傳
    喚詰問，認無再行傳喚之必要。至被告同時聲請傳喚證人周
    明龍，證明在周明龍位於桃園市○○街78之1號住處，查獲
    不具殺傷力GLOCK 27型玩具手槍並非其所有一節，因證人周
    明龍已於扣押目錄表所有人欄簽名表示其所有，故無再行傳
    喚該證人，證明已臻明確之事實，附此敘明。按製造槍枝、
    子彈罪，在處罰其製造行為，故著手製造後，在完成有殺傷
    力之槍枝、子彈前，均屬未遂階段，應成立製造未遂罪（最
    高法院91年度台上字第2223號判決意旨參照）。查本件被告
    改造之玩具槍、子彈，雖尚不具殺傷力，但既有改造行為，
    自應負製造未遂罪責。惟其在製造完成具有殺傷力之槍枝前
    ，因己意而停止繼續製造及組裝，則屬中止未遂無疑。本件
    事證明確，被告犯行，洵堪認定。
七、查被告行為後，槍砲彈藥刀械管制條例關於未經許可製造其
    他可發射金屬或子彈具有殺傷力之各式槍砲未遂之規定，於
    94年1月26日修正公布，於同年月28日生效，將原第11條第5
    項、第1項之規定刪除，移置於同條例第8條5項、第1項，其
    中第1項法定刑由「處五年以上有期徒刑，併科罰金新臺幣
    一千萬元以下罰金」，修正為「處無期徒刑或五年以上有期
    徒刑，併科罰金新臺幣一千萬元以下罰金」，比較新舊法，
    以修正前第11條第5項、第1項之規定較有利於被告，依刑法
    第2條第1項但書規定，自應適用修正前規定。被告未經許可
    ，著手製造其他可發射子彈具有殺傷力槍枝、子彈。核其所
    為，係犯修正前槍砲彈藥刀械管制條例第11 條第5項、第1
    項之未經許可製造其他可發射子彈具有殺傷力槍枝未遂罪、
    及同條例第12條第5項、第1項之未經許可製造子彈未遂罪。
    被告製造手槍主要組成零件槍管，為製造其他可發射子彈具
    殺傷力之槍枝階段行為，不另論罪。被告與不詳年籍綽號「
    茂哥」之成年男子間，就所犯未經許可製造其他可發射子彈
    具有殺傷力槍枝未遂罪間，有犯意之聯絡，行為之分擔，均
    為共同正犯。被告著手製造子彈係為供製造其他可發射子彈
    之槍枝使用之犯行，故所犯未經許可製造可發射子彈具有殺
    傷力槍枝未遂罪、未經許可製造子彈未遂罪間，具有目的與
    手段之關係，為牽連犯，應依刑法第55條後段規定，從較重
    之未經許可製造其他可發射子彈具有殺傷力槍枝未遂罪處斷
    。被告已著手前，即因己意而中止其犯行，因尚未完成具殺
    傷力之槍枝製造，其行為尚屬未遂，爰依刑法第27條中止（
    未遂）犯之規定，減輕其刑。
八、原審據以論罪科刑固非無見，惟查被告已著手製造管制槍枝
    ，於警查獲前即因己意而放棄繼續製造，原判決未依中止犯
    規定減輕其刑，稍嫌未洽，又本件被告製造之槍枝為GLOCK
    17型（槍枝管制編號：0000000000），然事實欄記載編號為
    000000000000，理由欄則載為0000000000，致有混淆之虞，
    稍嫌疏誤。又原判決理由中明被告與綽號「茂哥」之成年
    男子有犯意聯絡與行為分擔，為共同正犯，惟主文疏未諭知
    共同犯罪之旨，亦有未合。被告上訴意旨否認此部分犯行固
    無可取，但原判決此部分既有可議，仍應由本院將原判決此
    部分及定執行刑部分撤銷改判。爰審酌被告未經許可，擅自
    製造半自動手槍，其製造行為雖屬未遂，仍對社會治安構成
    潛在威脅，並參酌其素行、犯罪手段、犯後態度良好等一切
    情狀，量處如主文第2項所示之刑，並就併科罰金刑部分，
    諭知易服勞役之折算標準。扣案如附表1所示之玩具手槍1枝
    、改造手槍零組件槍管1枝、改造子彈5顆、銼刀2支、砂輪
    機1台、固定台1具、鎢鋼刀1組、粗銅條1枝，屬被告所有供
    犯罪所用之物，已如前述，依刑法第38條第1項第2款規定宣
    告沒收。另扣案附表2所示之物，雖係被告所有，惟非供本
    件犯罪所用之物；另附表3編號1所示不具殺傷力玩具槍1枝
    ，並非被告所有，業如前述，亦非違禁物。扣案之9ｍｍ制
    式子彈1顆，業經鑑定機關內政部警政署刑事警察局擊發試
    射，不再具有殺傷力，非屬違禁物，爰均不予宣告沒收。
九、公訴意旨另以：被告乙○○於前開時、地，一併改造附表編
    號2編號1所示仿BERETTA廠84型半自動手槍製造玩具手槍，
    附表3編號1所示仿GLOCK 27型半自動手槍製造玩具手槍1枝
    及附表2編號2至4所示子彈，因認被告此部分，同時涉有修
    正前槍砲彈藥刀械管制條例第11條第5項、第1項之未經許可
    製造其他可發射子彈具有殺傷力之槍枝未遂罪、同條例第12
    條第5項第1項未經許可製造具殺傷力子彈未遂罪嫌。惟查：
    （一）附表2編號1所示仿BERETTA廠84型半自動手槍製造不
    具殺傷力之玩具手槍，經原審當庭諭請鑑定人李協昌與扣案
    槍管組裝結果，無法組裝一節，已據鑑定人於原審審理時陳
    明在卷（見原審卷第140頁），且該槍枝經送鑑定結果，不
    具殺傷力，亦有內政部警政署刑事警察局92年12月25日刑鑑
    字第0920210510號槍彈鑑驗通知書存卷足佐（見偵卷第34頁
    ）。且該枝玩具手槍經原審當庭與華山玩具公司所出產玩具
    槍枝型錄比較，確與華山玩具公司所出產銷售仿BERETTA廠
    84型半自動手槍製造玩具手槍相同，經原審當庭勘驗屬實，
    著有勘驗筆錄在卷足按（見原審卷第145頁），是被告辯稱
    並未改造此把玩具手槍，自非無據，則自難以該槍枝在被告
    位於中壢市○○○街22巷13號2樓租住處查獲，即遽認為被
    告有此部分製造該槍枝未遂罪嫌。（二）又附表2編號2至7
    所示子彈10顆、玩具復進簧2枝、金屬彈簧3枝、細銅條1枝
    ，均非屬內政部公告列管之各類槍砲主要組成零件一節，業
    經原審依職權函詢內政部查證無訛，有該部93年11月4日內
    授警字第093007715號函一份在卷足憑（見原審卷第79、80
    頁）。且亦無證據證明該等物件，係供被告犯罪所用或預備
    供犯罪所用之物，自屬不能證明其此部分犯罪。（三）附表
    3編號1所示仿GLOCK 27型半自動手槍製造玩具手槍（槍枝管
    制編號0000000000）1枝，係在案外人周明龍位於桃園市○
    ○街78之1號住處查獲，且係周明龍所有，有搜索扣押筆錄
    及扣押物品目錄表在卷可按（見偵卷第56、57頁），公訴意
    旨認係被告所有且在其上址租住處為警在上址查獲，容有誤
    會。另該槍枝經送鑑定結果，認係仿GLOCK 27型半自動手槍
    製造之玩具手槍，槍管為金屬材質且內具阻鐵，無法供發射
    子彈之用，依現狀，不具殺傷力，有內政部警政署刑事警察
    局92年12月25日刑鑑字第0920210510號槍彈鑑驗通知書存卷
    足佐（見偵卷第34頁）。而一般市售玩具槍相同，已據鑑定
    人李協昌於原審審理時陳述在卷（見原審卷第135頁），則
    該槍枝槍管既內具阻鐵，顯未經車通改造槍管，是被告辯稱
    並未改造該槍枝，尚屬有徵。此外，復查無任何積極證據，
    足以證明被告有何此部分犯行。因公訴意旨認其與前揭起訴
    論罪之部分，有實質上一罪之關係，爰不另為無罪之諭知。
據上論斷，應依刑事訴訟法第369條第1項前段、第364條、第299
條第1項前段，修正前槍砲彈藥刀械管制條例第11條第5項、第1
項、修正前槍砲彈藥刀械管制條例第12條第5項、第1項，刑法第
11 條前段、第2條第1項但書、第28條、第55條、第27條、第42
條第2項、第38條第1項第2款、罰金罰鍰提高標準條例第2條、現
行法規所定貨幣單位折算新臺幣條例第2條，判決如主文。
本案經檢察官張啟彬到庭執行職務。
中　　華　　民　　國　　94　　年　　6 　　月　　1 　　日
                  刑事第六庭審判長法  官  許國宏
                          　　　　法　官  林銓正
　　                              法  官  洪光燦
以上正本證明與原本無異。
如不服本判決，應於收受送達後10日內向本院提出上訴書狀，其
未敘述上訴之理由者並得於提起上訴後10日內向本院補提理由書
（均須按他造當事人之人數附繕本）。
　                                書記官  陳玉嬋
中　　華　　民　　國　　94　　年　　6 　　月　　2 　　日
附錄：本案論罪科刑法條全文
修正前槍砲彈藥刀械管制條例第11條：
未經許可，製造、販賣或運輸第四條第一項第一款所稱其他可發
射金屬或子彈具有殺傷力之各式槍砲者，處五年以上有期徒刑，
併科新臺幣一千萬元以下罰金。
未經許可，轉讓、出租或出借前項所列槍砲者，處三年以上十年
以下有期徒刑，併科新臺幣七百萬元以下罰金。
意圖供自己或他人犯罪之用，而犯前二項之罪者，處無期徒刑或
七年以上有期徒刑，併科新臺幣一千萬元以下罰金。
未經許可，持有、寄藏或意圖販賣而陳列第一項所列槍砲者，處
一年以上七年以下有期徒刑，併科新臺幣七百萬元以下罰金。
第一項至第三項之未遂犯罰之。
附表１：
┌───┬─────────┬───────┬────────────┐
│編號  │物 品 名 稱       │數   量       │備    註                │
├───┼─────────┼───────┼────────────┤
│一    │仿GLOCK17型半自動 │1枝           │送鑑結果；不具殺傷力。  │
│      │手槍製造玩具手槍（│              │（見偵卷第33頁）        │
│      │槍枝管制編號110215│              │                        │
│      │1585，不含槍管）。│              │                        │
├───┼─────────┼───────┼────────────┤
│二    │土造金屬槍管（長約│1枝           │(1)送鑑結果；可供適用之槍│
│      │113.8mm、外徑約14.│              │  枝組裝使用。          │
│      │6mm）             │              │(2)屬內政部86年11月24    │
│      │                  │              │    日台                │
│      │                  │              │    （86）內警字第      │
│      │                  │              │    0000000 號          │
│      │                  │              │公告槍砲彈藥主要組成零件│
│      │                  │              │。                      │
│      │                  │              │（見偵卷第34頁、本院    │
│      │                  │              │    卷第                │
│      │                  │              │  11頁反面、第80頁）    │
├───┼─────────┼───────┼────────────┤
│三    │加裝直徑9.2mm 之金│1顆           │經送鑑結果：不具殺傷力。│
│      │屬彈頭            │              │（見偵卷第34頁、本院卷第│
│      │                  │              │11頁反面）              │
├───┼─────────┼───────┼────────────┤
│四    │加裝直徑9.3 mm之金│1顆           │同右                    │
│      │屬彈頭            │              │                        │
├───┼─────────┼───────┼────────────┤
│五    │玩具金屬彈殼加裝直│2顆           │同右                    │
│      │徑6.5 mm之玩具金屬│              │                        │
│      │連桿（充當彈頭）改│              │                        │
│      │造而成子彈        │              │                        │
├───┼─────────┼───────┼────────────┤
│六    │玩具金屬彈殼加裝底│1顆           │同右                    │
│      │火帽而成子彈      │              │                        │
├───┼─────────┼───────┼────────────┤
│七    │銼刀              │2枝           │改造工具。              │
├───┼─────────┼───────┼────────────┤
│八    │砂輪機            │1台           │同右。                  │
├───┼─────────┼───────┼────────────┤
│九    │固定台            │1具           │同右。                  │
├───┼─────────┼───────┼────────────┤
│十    │鎢鋼刀            │1組           │同右。                  │
├───┼─────────┼───────┼────────────┤
│十一  │粗銅條            │1枝           │經送鑑定結果：非屬公告管│
│      │                  │              │制槍砲彈藥組要組成零件。│
│      │                  │              │（見本院卷第80頁）      │
└───┴─────────┴───────┴────────────┘
附表２：
┌───┬─────────┬───────┬────────────┐
│編號  │物品名稱          │數量          │備     註               │
├───┼─────────┼───────┼────────────┤
│一    │    仿BERETTA 廠84│1枝           │(1)經送鑑定結果：不具殺傷│
│      │    型半自動手槍製│              │  力。（見偵卷第34頁）  │
│      │    造之玩具手槍1 │              │                        │
│      │    枝（槍枝管制編│              │                        │
│      │    號0000000000）│              │                        │
├───┼─────────┼───────┼────────────┤
│二    │玩具金屬空彈殼    │7顆           │同右。                  │
│      │                  │              │                        │
├───┼─────────┼───────┼────────────┤
│三    │土造金屬空彈殼    │1顆           │                        │
│      │                  │              │                        │
├───┼─────────┼───────┼────────────┤
│四    │直徑約8.7mm-8.8mm │2顆           │                        │
│      │之土造金屬彈頭    │              │                        │
├───┼─────────┼───────┼────────────┤
│五    │復進簧桿          │2枝           │經送鑑定結果：認係玩具槍│
│      │                  │              │之復進簧桿，非公告管制槍│
│      │                  │              │砲彈藥主要組成零件。    │
│      │                  │              │（見偵卷第34頁、本院卷第│
│      │                  │              │  、12、80頁）          │
├───┼─────────┼───────┼────────────┤
│六    │金屬彈簧          │3枝           │同右                    │
│      │                  │              │                        │
├───┼─────────┼───────┼────────────┤
│七    │細銅條            │1枝           │同右                    │
│      │                  │              │                        │
└───┴─────────┴───────┴────────────┘
附表３：
┌───┬─────────┬───────┬────────────┐
│編號  │物品名稱          │數量          │備     註               │
├───┼─────────┼───────┼────────────┤
│一    │仿GLOCK 27型半自動│1枝           │(1)經送鑑定結果：不具殺傷│
│      │手槍製造之玩具手槍│              │  力。（見偵卷第34頁）  │
│      │1 枝（槍枝管制編號│              │                        │
│      │0000000000）      │              │                        │
└───┴─────────┴───────┴────────────┘
